---
title: "Tarea1"
author: "Isaac Ropero"
date: "30/12/2020"
output:
  pdf_document: default
  html_document:
    df_print: paged
---

```{r setup, include=FALSE}
knitr::opts_chunk$set(echo = TRUE)
```

## Preguntas de esta tarea 

1. En una carrera en la que participan diez caballos ¿de cuántas maneras diferentes se pueden dar los cuatro primeros lugares?
$$V^{k=4}_{n=10}=\frac{10!}{(10-4)!}=5040.$$
2. Una empresa de reciente creación encarga a un diseñador gráfico la elaboración del su logotipo, indicando que ha de seleccionar exactamente tres colores de una lista de seis. ¿Cuántos grupos tienen para elegir el diseñador?
$$
\begin{array}{rl}
{6\choose 3} = 20
\end{array}
$$
3. ¿Cuántas palabras diferentes, de cuatro letras, se pueden formar con la palabra byte?
$$PR^{1,1,1,1}_{4} = \frac{4!}{(1!)^4} = 24$$
$$
P_n=V_4^4=4!
$$
```{r}
library(gtools)
x <- c('b', 'y', 't', 'e')
permutations(n=4,r=4,v=x,repeats.allowed = FALSE)
```

4. ¿De cuantas maneras diferentes se pueden elegir el director y el subdirector de un departamento formado por 50 miembros?
$$
V^{k=2}_{n=50}=2450.
$$
5. Con once empleados ¿cuántos comités de empresa de cinco personas se pueden formar?
$$
{11\choose5} = 462
$$
6. ¿Cuántas maneras distintas hay de colocar quince libros diferentes en una estantería si queremos que el de Probabilidades esté el primero y el de Estadística en el tercero?
$$13!$$

7. ¿Cuántos caracteres diferentes podemos formar utilizando a lo sumo a tres símbolos de los utilizados en el alfabeto Morse?

*Permutacion con repeticion*
$$2+2^2+2^3=14$$

8. Un supermercado organiza una rifa con un premio de una botella de cava para todas las papeletas que tengan las dos últimas cifras iguales a las correspondientes dos últimas cifras del número premiado en el sorteo de Navidad. Supongamos que todos los décimos tienen cuatro cifras y que existe un único décimo de cada numeración ¿Cuántas botellas repartirá el supermercado?




